# 对在建工程提取折旧

提问人：qjr1124 时间：2012-09-12 18:03:20
回复 yemingzhu1980 的帖子
实际现实中因为各方面的原因,如系统复杂(暂估后再调整很麻烦）,想关注一下没有转,但是提了费用这样的操作有没什么特别大的风险.

回答人：chenyiwei
不恰当。对在建工程提取折旧属于逻辑矛盾。至少在编制报表时，应当按照一定的基础将暂估价值予以转固。在报表上不应出现对在建工程提取折旧的情况。